臺灣高雄地方法院交通事件裁定　　　 100年度交聲字第1880號
原處分機關　高雄市政府交通局
異　議　人　林淑芳
上列受處分人因聲明異議案件，對於高雄市政府交通局100年8月
16日所為之處分（原處分：高市交裁字第裁32-BWB011985號），
聲明異議，本院裁定如下：
    主  文
異議駁回。
    理  由
一、原處分意旨略以：異議人即受處分人林淑芳於民國100年2月
    7日8時33分，駕駛車號8989-PY號自用一般小客車，行經高
    雄市○○路1401號前，因「汽車駕駛人行車速度，超過規定
    之最高時速未滿20公里」之交通違規，經警製單舉發，異議
    人未於期限內辦理結案，亦無陳述意見，經原處分機關依道
    路交通管理處罰條例第40條、第63條第1項、違反道路交通
    管理事件統一裁罰基準及處理細則第43、44、67條及違反道
    路交通管理事件統一裁罰基準表規定，裁處異議人罰鍰新臺
    幣（下同）2000元、並記違規點數1點等語。
二、異議人則以：異議人於100年2月底接獲高雄市政府警察局高
    市警交相字第BWB011985號舉發違反道路交通管理事件通知
    單及違規照片1張後，即在期限內至超商繳款結案，異議人
    雖未保留收據，但可向異議人當時可能前去繳款之全家便利
    店高雄鼎祥店、或統一超商高雄河堤站、或統一超商高雄凹
    子底店查詢即明云云，為此聲明異議，請求撤銷原處分。
三、按「汽車駕駛人，行車速度，超過規定之最高時速，或低於
    規定之最低時速，除有第四十三條第一項第二款情形外，處
    新臺幣一千二百元以上二千四百元以下罰鍰。」、「汽車駕
    駛人有下列各款所列條款之一者，除依原條款處罰鍰外，並
    予記點：一、有…第四十條…情形之一者，各記違規點數一
    點。」道路交通管理處罰條例第40條、第63條第1項，分別
    定有明文。經查：異議人於100年2月7日8時33分，駕駛車號
    8989-PY號自用一般小客車，行經高雄市○○路1401號前，
    因「汽車駕駛人行車速度，超過規定之最高時速未滿20公里
    」之交通違規，經警製單舉發，嗣經原處分機關依道路交通
    管理處罰條例第40條、第63條第1項等裁處罰鍰2000元並記
    違規點數1點等情，為異議人所不爭執（見本院卷第2頁），
    並有上開舉發違反道路交通管理事件通知單、違反道路交通
    管理案件裁決書等，附卷可稽，足以認定。異議人雖執前詞
    抗辯。惟本院向全家便利商店股份有限公司函詢有無異議人
    至全家便利店高雄鼎祥店之本件繳款紀錄，經全家便利商店
    股份有限公司函覆本院：「全家便利店高雄鼎祥店並無該交
    通違規通知單之繳款紀錄，本公司其他便利商站亦無該交通
    違規通知單之繳款紀錄」等語，有全家便利商店股份有限公
    司100年11月3日全管字第00724號函可證（見本院卷第17頁
    ）；另本院向統一超商股份有限公司函詢有無異議人至統一
    超商高雄河堤站或統一超商高雄凹子底店之本件繳款紀錄，
    經統一超商股份有限公司函覆本院：「復貴院雄院高刑諒
    100交聲1880字第40510號函查詢車號8989-PY之第BWB011985
    號交通違規通知單有無於本公司門市繳費乙案…經查詢本公
    司100年2月01日至100年3月30日間之代收交易明細資料並無
    第BWB011985號交通違規通知單之繳納交易紀錄」等語，有
    統一超商股份有限公司100年11月4日100統超字第1271號函
    可稽（見本院卷第18頁）。是異議人前揭辯詞，自無可採。
    揆諸前開說明，異議人有上揭違規事實明確，原處分機關依
    道路交通管理處罰條例第40條、第63條第1項等裁處罰鍰
    2000元並記違規點數1點，並無違誤。異議人聲明異議，為
    無理由，應予駁回。
五、據上論斷，依道路交通管理處罰條例第87條第2項、道路交
    通案件處理辦法第18條，裁定如主文。
中    華    民    國   100    年    11    月    17    日
                  交通法庭      法  官  施盈志
以上正本證明與原本無異。
如不服本裁定，應於收受送達後5 日內向本院提出抗告狀。
中    華    民    國   100    年    11    月    17    日
                                書記官  吳和卿